臺灣高雄地方法院刑事判決　　　　　　 100年度易字第1475號
公　訴　人　臺灣高雄地方法院檢察署檢察官
被　　　告　曾志凱
　　　　　　王文良
上列被告等因竊盜案件，經檢察官提起公訴（100　 年度偵字第
26776 號），被告於準備程序進行中均就被訴事實為有罪之陳述
，經本院裁定改依簡式審判程序審理，判決如下：
    主  文
曾志凱竊盜，累犯，處有期徒刑肆月；又竊盜，累犯，處有期徒
刑參月；又共同侵入住宅竊盜，累犯，處有期徒刑捌月。應執行
有期徒刑壹年。
王文良共同侵入住宅竊盜，累犯，處有期徒刑捌月。
    事  實
一、王文良前因竊盜案件，經本院以96年度簡字第4947號判決判
    處有期徒刑3 月確定；又因施用毒品案件，經本院以96年度
    訴字第3593號判處有期徒刑8 月確定，上開2 罪嗣經本院以
    97年度審聲字第2892號裁定合併定應執行有期徒刑9 月確定
    ，於民國98年3 月3 日縮刑期滿執行完畢。復因竊盜案件，
    經本院以97年度審簡字第5998號判決判處有期徒刑3 月確定
    ，於98年7 月13日執行完畢（本案構成累犯）。曾志凱前因
    妨害兵役治罪條例、施用毒品及竊盜等案件，經法院分別判
    處有期徒刑3 月、10月、4 月、1 年、1 年確定，嗣經臺灣
    臺南地方法院以94年度聲字第465  號裁定應執行有期徒刑3
    年2 月確定，於96年1 月8 日假釋出監並交付保護管束，於
    96年7 月5 日保護管束期滿，未經撤銷假釋，所餘刑期，以
    已執行論（本案構成累犯）。
二、曾志凱於100 年9 月2 日下午1 、2 時許，在高雄市○○區
    ○○路191 之1 號前，見張居萬所有車牌號碼OID-043 號重
    型機車之鑰匙未拔，竟意圖為自己不法之所有，以該鑰匙發
    動機車騎乘離去，而竊取該機車得手。又於100 年9 月7 日
    下午4 時許，前往高雄市○○區○○路壽天宮拜拜，見汪櫻
    滿所有皮包1 只置於廟旁椅子，復意圖為自己不法之所有，
    趁無人注意之際，徒手竊取該只皮包（內有現金約新臺幣1
    千餘元、汪櫻滿之身分證、健康保險卡、高雄銀行及郵局之
    金融卡、印章、針織零錢包等物）得手，並將竊得現金花用
    一空。
三、曾志凱於100 年9 月8 日下午3 時許，在高雄市本洲工業區
    內，將王文良平日使用之車牌號碼HMG-130 機車之車牌拆下
    後，改掛於其所竊取之前開贓車上，再由王文良騎乘該贓車
    搭載曾志凱，嗣於同日下午5 時許，行經楊杰婷位於高雄市
    路竹區○○路190 巷2 弄5 之1 號住處，見楊杰婷該住處之
    大門未上鎖，其2 人竟共同意圖為自己不法之所有，由曾志
    凱侵入該住宅，在2 樓房間內，徒手竊取楊杰婷所有之耳環
    吊飾5 對、女用戒指4 只及項鍊2 條得手，並將該等竊得物
    品置於褲袋內，王文良則在路口把風。嗣王文良於把風時，
    見楊杰婷返家，立即回頭通報曾志凱，楊杰婷見狀，旋報警
    處理，經警員及民眾當場逮獲曾志凱及王文良，並在曾志凱
    褲袋內扣得楊杰婷上述失竊之物品（均已由楊杰婷立據領回
    ）及汪櫻滿之身分證、健康保險卡、高雄銀行之金融卡放置
    袋、印章、針織零錢包，另在前開機車置物箱內，扣得曾志
    凱所有之毛線頭套1 個、棉製手套1 雙、手電筒1 支、美工
    刀1 把、螺絲起子2 把、自製萬能鎖1 把等物，而循線查悉
    上情。
四、案經高雄市政府警察局湖內分局報告臺灣高雄地方法院檢察
    署檢察官偵查起訴。
    理  由
一、上揭犯罪事實，均業據被告曾志凱、王文良於偵查及本院審
    理中自白不諱，核與證人即被害人楊杰婷、張居萬於警詢中
    及證人汪櫻滿於本院審理中證述之失竊情節相符，復有楊杰
    婷、張居萬出具之贓物認領保管單各1 份、失車案件基本資
    料詳細畫面報表、高雄市政府警察局車輛協尋電腦輸入單、
    高雄市政府警察局車輛尋獲電腦輸入單各1 紙、扣押物品目
    錄表4 份及查獲現場照片10張在卷可稽，足認被告之自白確
    均與事實相符。本件事證明確，被告犯行均至堪認定。
二、核被告曾志凱所為，係犯刑法第320 條第1 項之竊盜罪、同
    法第321 條第1 項第1 款之侵入住宅竊盜罪；核被告王文良
    所為，係犯刑法第321 條第1 項第1 款之侵入住宅竊盜罪。
    被告就上述侵入住宅竊盜之犯行，有犯意之聯絡及行為之分
    擔，均屬共同正犯。被告曾志凱2 次普通竊盜及1 次加重竊
    盜之犯行，犯意各別，行為分殊，應予分論併罰。又被告分
    別有犯罪事實欄一所載之犯罪科刑執行情形，有臺灣高等法
    院被告前案紀錄表2 份在卷為據，其等均於有期徒刑執行完
    畢後5 年內，故意再犯本件有期徒刑以上之罪，皆為累犯，
    俱應依刑法第47條第1 項之規定加重其刑。爰審酌被告前均
    有竊盜前科，不知悛悔，未思循正當管道賺取金錢，反再蹈
    本件竊盜犯行，顯漠視他人財產法益及法律之制裁，並兼衡
    其等犯罪之動機、目的、手段、所竊取之財物價值及犯罪後
    均坦承犯行，態度尚佳等一切情狀，就其等所犯之罪，分別
    量處如主文所示之刑，並就被告曾志凱部分定其應執行之刑
    ，以資懲儆。
三、扣案之毛線頭套1 個、棉製手套1 雙、手電筒1 支、美工刀
    1 把、螺絲起子2 把、自製萬能鎖1 把，雖均屬被告曾志凱
    所有，然其並未攜帶該等物品為本案各次犯行，此業據被告
    曾志凱於本院審理中供述甚明，是該等物品尚難認屬供被告
    本案犯罪所用之物，爰不於本案為沒收之諭知。
據上論斷，應依刑事訴訟法第273  條之1 第1 項、第299 條第1
項前段，刑法第28條、第320 條第1 項、第321 條第1 項第1 款
、第47條第1 項、第51條第5 款，刑法施行法第1 條之1 ，判決
如主文。
本案經檢察官錢義達到庭執行職務。
中    華    民    國  100     年    11    月    24    日
                  刑事第七庭    法  官  吳佳穎
以上正本證明與原本無異。
如不服本判決應於收受送達後10日內向本院提出上訴書狀，並應
敘述具體理由；如未敘述上訴理由者，應於上訴期間屆滿後20日
內向本院補提理由書（均須按他造當事人之人數附繕本）「切勿
逕送上級法院」。
中    華    民    國   100    年    11    月    24    日
                                書記官  黃淑菁
附錄犯罪科刑法條：
刑法第320條（普通竊盜罪）
意圖為自己或第三人不法之所有，而竊取他人之動產者，為竊盜
罪，處5  年以下有期徒刑、拘役或 5 百元以下罰金。
意圖為自己或第三人不法之利益，而竊佔他人之不動產者，依前
項之規定處斷。
前二項之未遂犯罰之。
刑法第321條第1項第1款（加重竊盜罪）
犯竊盜罪而有下列情形之一者，處6 月以上、5 年以下有期徒刑
，得併科新臺幣10萬元以下罰金：
一、侵入住宅或有人居住之建築物、船艦或隱匿其內而犯之者。